臺灣高雄地方法院民事簡易判決
111年度雄簡字第1301號
原      告  江宇綺  
訴訟代理人  鍾育    
被      告  陳芃榛  

兼法定代理人  
            陳佳妍  

共      同
訴訟代理人  楊林澂律師
上列當事人間損害賠償(交通)事件，本院於民國111年9月13日言
詞辯論終結，判決如下：
    主      文
一、被告應連帶給付原告新臺幣柒拾伍萬貳仟伍佰零肆元及自均
    民國一百一十一年五月十四日起至清償日止，按週年利率百
    分之五計算之利息。
二、原告其餘之訴駁回。
三、訴訟費用由被告連帶負擔三分之一、其餘由原告負擔。
四、本判決第一項得假執行。但被告如以新臺幣柒拾伍萬貳仟伍
    佰零肆元供擔保後，得免為假執行。
    事實及理由
一、原告經合法通知，未於最後言詞辯論期日到場，核無民事訴
    訟法第386條各款所列情，爰依被告聲請，由其一造辯論而
    為判決。
二、原告主張：
　㈠被告甲○○於民國110年2月26日7時48分許，無照騎乘車牌號碼
    000-000普通重型機車，沿高雄市新興區復興二路由北往南
    方向行駛，行經該路與五福二路路口時，因貿然偏右而與同
    向行駛在其右側之原告所騎乘車牌號碼000-000號普通重型
    機車(下稱系爭機車)發生碰撞，雙方人車倒地，原告因而受
    有左側挫傷併第一至第八肋骨骨折、左側遠端鎖骨骨折之傷
    害，經手術治療後至今左肩關節活動受限合併劇列疼痛，持
    續復健及中醫治療，左手功能已產生永久性傷害無法復原。
　㈡被告甲○○為未成年無照駕駛，其法定代理人乙○○應負連帶賠
    償責任；原告依民法侵權行為損害賠償法律規定，請求被告
    連帶賠償下列損害：①醫療費用：新臺幣(下同)507,722元。
    ②交通費48,000元：自110年8月18日復職至起訴時由同事載
    送上下班，每月支付交通費6,000元，合計8個月共48,000元
    。③大道診所復健費：9,000元。④元真中醫診所治療費用：4
    ,140元。⑤請假147日之薪資損失：1,036,023元。⑥機車修理
    費：5,540元。⑦精神慰撫金：60萬元。
　　聲明：被告應連帶給付原告2,210,425元及自起訴狀繕本送
    達翌日起至清償日止，按週年利率5%計算之利息。願供擔保
    請准宣告假執行。　
三、被告則以：對甲○○應負本件過失責任及被告二人應連帶賠償
    之事實均無爭執；但醫療費用由原告選擇單人病房之自費差
    額60,000元、材料費396,618元為原告自身需求非必要費用
    、特殊材料費1,000元、證明書費200元+50元、240元+50元
    、原告至大道診所復健支出9,000元、中醫治療4,140元，均
    應予剔除(卷第253頁背面)。另原告110年8月17日已接受拔
    除鎖骨內固定手術與肩關徒手授動術，110年8月20日出院，
    傷勢已差不多痊癒，並無由同事載送上下班之必要，請求交
    通費48,000元無理由。原告就職之公司已核給公傷病假共14
    7天，且依勞工請假規則第6條規定，如屆滿二年未能痊癒繼
    續給予公傷病假，如未喪失原有工作能力，雇主仍應按其原
    領工資數額予以補償，難認原告有薪資損失。原告雖提出10
    8年、109年扣繳憑單主張為其平均薪資，然原告為保險業務
    員，就其擔任區副理係屬行政職務可能有底薪外，其餘收入
    應係招攬保險而獲得之傭金抽成，非屬勞動契約之工資或薪
    資，應屬承攬報酬，自難認在休養期間即當然有收入損失。
    且原告所受傷害均集中在上半身左側，難認對其招攬保險契
    約有何影響。機車零件應計算折舊。原告已領取特別補償金
    101,463元，應予扣除等語。聲明：原告之訴駁回。
四、本院的判斷：
　㈠原告主張甲○○於110年2月26日7時48分許，無照騎乘車牌號碼
    000-000普通重型機車，沿高雄市新興區復興二路由北往南
    方向行駛，行經該路與五福二路路口時，因貿然偏右而與同
    向行駛在其右側之原告所騎乘系爭機車發生碰撞，雙方人車
    倒地，原告因而受有左側挫傷併第一至第八肋骨骨折、左側
    遠端鎖骨骨折之傷害，乙○○為甲○○法定代理人，二人應對原
    告負連帶損害賠償責任之事實，均為被告所不爭執，應可認
    為真實。
　㈡原告請求被告連帶賠償之項目及金額以多少為有理由，分述
    如下：
　1.醫療費用507,722元：被告對支出數額並不爭執，且除下列
    各項外，就其餘費醫療用之支出被告均不爭執願賠償(卷第2
　　99頁筆錄），是僅就被告爭執部分說明如下：
　①自費單人房60,000元部分：原告選擇單人房共12日自費支出6
    0,000元，有醫療費用收據為證(卷第31頁、63頁)，本院參
    酌強制汽車責任保險給付標準第2條第3項規定，認原告請求
    被告賠償之住院病房差額每日以1,500元範圍內為合理，原
    告得請求此部分之金額為18,000元，原告逾此金額之請求則
    無理由應予駁回。
　②材料費396,618元部分：此部分經函詢高雄市立大同醫院結果
    ，認屬必要之醫療費用，有該院111年9月5日高醫院同管字
    第1110503752號函檢附之案件回覆表可證(卷第333-335頁、
    第321頁)，被告亦表示沒有意見(卷第339頁)，是原告此部
    分請求即有理由應予准許。
　③特殊材料費1,000元。④證明書費200元+50元。⑤證明書費240
    元+自費醫療費用50元。等部分：為證明書費等支出，原告
    為請求被告賠償需提出相關證明文書而支付費用，應可認為
    均屬必要費用，被告所為抗辯並無理由；是此部分共1,540
    元，原告之請求均有理由應予准許，是原告主張如刪除此部
    分則請求增加接受交通費用部分即無必要，不再論述(卷第2
    81頁書狀)。
　④大道診所9,000元及⑦中醫診所4,140元部分：依原告所受傷害
    ，尚難認有長期同時看診診所及中醫之必要，且原告亦未提
    出上開診所及中醫之診斷證明書，參以原告同時間亦在高雄
    市大同醫院就診，亦有其醫療費用收據為憑，原告亦未提出
    醫院出具而認有必要長期繼續看診中醫及復健治療之必要證
    明文件，是原告此部分請求即無理由而應予駁回。
　⑤是原告得請求被告賠償之醫療費用，扣除上開不應准許之金
    額後，合計為452,582元【507,722-(60,000-18,000+9,000+
    4,140)=452,582)，原告逾此金額之請求則無理由，應予駁
    回。
　2.交通費，原告主張自110年8月18日復職至起訴時由同事載送
　　上下班，每月支付交通費6,000元，合計8個月共48,000元部
　　分：經查原告提出之高雄市立大同醫院診斷證明書，僅記
　　載「...原告於110年5月24日至本院骨科門診，目前骨折尚
　　未完全癒合，左肩關節活動受限，宜續休養2個月，期間需
　　專人看護2個月，於110年6月28日、110年7月27日110年8月1
　　6日、110年8月24日骨科門診，於110年8月17日住院接受
　　除鎖骨內固定手術與肩關節徒手授動術，110年8月20日出
　　院。」，有診斷證明書為參(卷第29頁)，並無任何原告在11
　　0年8月18日復職後，無法自行上班或需人接送才能上班之證
　　明，是原告此部分請求不能認為屬因而增加之必要支出，原
　　告此部分請求即無理由應予駁回。
  3.請假147日之薪資損失1,036,023元部分：原告雖提出108及1
    09年間之所得扣繳憑單(卷第95-97頁)主張其因本件車禍受
    有不能工作之損失，惟原告因本件車禍受傷經任職之富邦人
    壽保險股份有公司(下稱富邦公司)准予公傷病假共147天，
    有原告自行提出之准假同意書為憑(卷第93頁)，原告是否受
    有薪資即有疑義；本院依職權調閱之原告110年所得資料，
    其在富邦公司該年度之薪資所得仍有160餘萬元，有稅務電
    子閘門財產所得調件明細表可參(卷第185頁證物袋)，雖較
    前二年減少約7-80萬元，然審酌原告之工作為富邦公司二區
    部高傑通迅處副理之職務並經准予請公傷假已如上述，亦有
    准假同意書可參，上開減少之金額究係因本件車禍實際減少
    薪資或因受疫情或其他因素影響，原告並未舉證證明，所為
    請求即無理由；況原告工作係保險行業，相關報酬收入本不
    固定，原告車禍受傷休養期間雖確實不能出外接洽客戶，但
    非不能以電話或其他方式與客戶接洽，是原告主張受有不能
    工作之薪資收入損失，即無理由不應准許。
　4.機車修理費5,540元部分：原告經提出估價單為憑(卷第99頁
    )，且均為零件費用(卷第301頁)，被告亦表示除應計算折舊
    外不爭執(卷第301頁)；而關於賠償車輛因毀損所減少之價
    額，得以修復費用為估定之標準，但以必要者為限（如修理
    材料以新品換舊品，應予折舊，最高法院80年度台上字第24
    76號判決意旨參照)。依行政院所頒固定資產耐用年數表及
    固定資產折舊率表，機器腳踏車之耐用年數為3 年，依平均
    法計算其折舊結果，並參酌營利事業所得稅查核準則第95條
    第6 項規定「固定資產提列折舊採用定率遞減法者，以1 年
    為計算單位，其使用期間未滿1 年者，按實際使用之月數相
    當於全年之比例計算之，不滿1 月者，以1 月計」，系爭
    機車為100年8月出廠，有行車執照影本可參（卷第293頁)
    ，距本件事故發生之110年2月，實際使用年數已逾3年，則
    扣除折舊後之修復費用估定為1,385元【計算方式：1.殘價＝
    取得成本÷( 耐用年數＋1)即5,540÷(3+1)≒1,385（小數點以
    下四捨五入）；2.折舊額 ＝(取得成本－殘價)×1/（耐用年數
    ）×（使用年數）即(5,540－1,385) ×1/3×（3+5/12）≒4,155
    （小數點以下四捨五入）；3.扣除折舊後價值＝（新品取得
    成本－折舊額）即5,540－4,155＝1,385】，原告得請求被告賠
    償之機車修理費用為1,385 元，原告逾此範圍之請求，則無
    理由應予駁回。
  5.精神慰撫金60萬元部分：按不法侵害他人之身體、健康、名
    譽、自由、信用、隱私、貞操，或不法侵害其他人格法益而
    情節重大者，被害人雖非財產上之損害，亦得請求賠償相當
    之金額，民法第195條第1項前段定有明文。又慰撫金之多寡
    ，應斟酌雙方之身份、地位、資力與加害之程度及其他各種
    情形核定相當之數額；其金額是否相當，自應依實際加害情
    形與被害人所受之痛苦及雙方之身份、地位、經濟狀況等關
    係決定之。經查，被告因過失不法侵害原告之身體，致原告
    上開傷害已如上述，原告就其所受非財產上損害向被告請求
    損害賠償，為有理由，應予准許。本院斟酌原告所受傷害之
    傷勢程度、所須休養期間、復原情形及精神痛苦，再衡量兩
    造當庭自陳之學歷、職業、收入、資產狀況等節（卷第301
    頁、第137頁），並參酌兩造之財產經濟狀況（兩造稅務電
    子閘門財產所得調件明細表，屬個人隱私，僅予參酌，不予
    揭露）等一切情狀，認原告請求精神慰撫金數額以400,000
    元為適當，原告逾此範圍之部分，則屬過高，不應准許。
  6.原告已領取特別補償金101,463元，為原告所不爭執(卷第30
    1頁)，應予扣除。是原告得請求被告連帶賠償之金額為752,
    504元(計算式：452,582+1,385+400,000-101,463=752,504)
    ；原告逾此金額之請求則無理由而應予駁回。
五、綜上，原告依侵權行為之法律關係，請求被告連帶給付752,
    504元及自起訴狀繕本送達翌日之111年5月14日起（卷第129
    、133頁）起至清償日止，按週年利率5%計算之利息，為有
    理由，應予准許；原告逾此範圍之請求，即無理由而應予駁
    回。
六、本判決第1 項係依民事訴訟法第427 條所規定之適用簡易訴
    訟程序所為被告敗訴之判決，爰依同法第389 條第1 項第3
    款規定依職權宣告假執行。併依同法第392 條第2 項規定諭
    知被告得供相當擔保金額後免為假執行。
七、本件事證已臻明確，兩造間其餘主張舉證併所提證據，經本
    院審酌認與判決之結果不生影響，不再一一論列，附此說明
    。
八、結論：本件原告之訴為一部有理由、一部無理由，判決如主
    文。本件訴訟費用由兩造比例負擔。
中　　華　　民　　國　　111 　年　　10　　月　　4 　　日
          　　　　高雄簡易庭  法　官    林玉心
以上正本係照原本作成。
如不服本判決，應於送達後20日內，向本院提出上訴狀並表明上
訴理由，如於本判決宣示後送達前提起上訴者，應於判決送達後
20日內補提上訴理由書（須附繕本）。
中　　華　　民　　國　　111 　年　　10　　月　　4 　　日
                              書記官    李月君